【裁判字號】    91,訴,337
【裁判日期】    921231
【裁判案由】    侵權行為損害賠償
【裁判全文】
臺灣苗栗地方法院民事判決                九十一年度訴字第三三七號
    原      告  丁○○
    訴訟代理人  丙○○
                乙○○
    被      告  林章賓即南光聯.
                戊○○
    共      同
    訴訟代理人  己○○
當事人間請求侵權行為損害賠償事件，本院於中華民國九十二年十二月十七日言詞辯
論終結，判決如下：
    主    文
原告之訴及其假執行之聲請均駁回。
訴訟費用由原告負擔。
    事    實
甲、原告方面：
一、聲明：
（一）被告應連帶給付原告新台幣(下同)四百零五萬元整，及自本訴狀繕本送達之翌
      日起即民國九十一年七月六日起至清償日止，按年息百分之五計算之利息。
（二）訴訟費用由被告等連帶負擔。
（三）願供擔保請准宣告假執行。
二、陳述：
（一）原告曾於九十一年三月十二日經被告林章賓即南光聯合診所（下稱被告診所）
      之受僱被告戊○○醫師（下稱被告醫師）診斷確實懷有身孕，並施打安胎針之
      診療行為。嗣於同年月十八日，原告因下體有大量出血、排出塊狀物等異狀，
      遂回診由被告醫師診治，然被告醫師僅施以腹部超音波檢查，而未以更精密之
      陰部超音波檢查，逕認原告子宮內已無胚胎著床之跡象判定流產，並佯稱未避
      免流產不完全造成感染，原告始同意當日進行子宮擴刮手術即人工流產。又上
      開手術後，原告下體仍有出血情形，在同年四月二日再次求診於被告醫師，被
      告醫師並未進一步施行內診、穿刺、驗血、陰道超音波或腹腔鏡等必要之檢查
      ，單以腹部超音波進行檢查，即認定原告子宮內已乾淨，子宮外無出血現象，
      僅須施以藥物即得控制，並未再作精確檢查，或以四十八小時內對原告驗血兩
      次之醫術成規，以賀爾蒙指數來判斷是否有子宮外孕之情事。
（二）再者，因血中懷孕指數值在一八００ＩＵ＼Ｌ時，腹部超音波足以發現妊娠囊
      ；血中懷孕指數值在一０００ＩＵ＼Ｌ時，陰道超音波亦足以發現妊娠囊，若
      未發現妊娠囊，即應懷疑為子宮外孕。是以，腹部超音波仍足以發現子宮外孕
      ，惟被告醫師竟然未發現。甚且，原告於同年三月十八日回診時已經懷孕六、
      七週，更於前開子宮擴刮手術後，於被告診所住院八日觀察，方於同年四月二
      日回診，實足已判斷子宮外孕之週數，竟仍未察覺原告已有子宮外孕之事實，
      僅於病歷上載明疑似子宮外孕，而認定施以藥物即得控制下體出血狀況。原告
      則因被告醫師之上開醫療過失，肇致全身蒼白、虛弱及無法工作情形，遂往訴
      外人林可羽婦產科就診，經甲○○○○診斷發現受精卵仍在原告體內右側輸卵
      管，屬於子宮外孕之急症，為避免拖延而遭感染，即於同年月四日緊急為原告
      進行剖腹手術，並切除輸卵管以保全生命，惟同時竟影響伊日後之生育能力而
      受有損害。
（三）另被告醫師為受僱於被告診所之婦產科駐診醫師，依被告醫師出具之診斷證明
      書，既載明「南光聯合診所」、「婦產科」、「院長林章賓」、「主治醫師戊
      ○○」，同蓋有被告診所之關防，而被告診所係為健保特約醫事服務機構，婦
      產科僅為其內部科別，且被告診所係由林章賓任院長職，綜理內外醫事活動，
      而委由被告醫師擔任主治醫師負責婦產科醫師，被告醫師既屬被告診所之履行
      輔助人，被告二人間有僱傭關係存在。原告既因被告醫師上開醫療過失，而受
      有前開傷害，身心受創，爰依民法第一百八十四條、第一百八十八條第一項、
      第一百九十三條及第一百九十五條關於僱用人侵權行為之規定，對被告診所及
      被告醫師過失醫療行為所致之損害，請求負擔連帶賠償責任；復依民法第二百
      二十四條、第二百二十七條、第二百二十七條之一及第五百四十四條等規定，
      訴請被告診所依關於委任契約債務人之代負履行責任，負擔債務不履行關於不
      完全給付中加害給付之損害賠償責任，應與被告醫師上開侵權行為責任成立不
      真正連帶債務關係。又依消費者保護法（以下簡稱消保法）第七條第一項及第
      三項之規定，就原告所受之損害訴請被告診所負擔無過失損害賠償責任，應與
      被告戊○○成立不真正連帶債務關係，請求醫療費用五萬元、慰撫金四百萬元
      ，共計四百零五萬元之損害賠償金額，及自九十一年七月六日起至清償日止，
      按年息百分之五計算之利息。
三、證據：被告戊○○醫師受僱於被告林章賓即南光聯合診所之名片、被告林章賓即
    南光聯合診所診斷證明書、林可羽婦產科民國九十一年四月十五日診斷證明書、
    暨手術前處理及通知單、張寶齡醫師「子宮外孕」乙文均影本各一件，並聲請對
    於原告就診病歷保全證據。
乙、被告方面：
一、聲明：如主文所示。
二、陳述：
（一）原告雖於九十一年三月十八日至被告診所就診，並主述為下體大量出血，經被
      告醫師實施超音波檢查，發現原告妊娠已五週，醫學上非無發生子宮外孕並合
      流產發生之情形，遂診斷為不完全流產，為免陰道大量出血引起血崩而危及生
      命，在徵得原告同意下，進行子宮擴刮手術清除子宮內容物，以推促原告子宮
      收縮止血，當時並無法診斷為子宮外孕，並將檢體送請財團法人長庚紀念醫院
      進行檢驗。又同年四月二日原告仍以下體微量出血回診，被告醫師復以超音波
      檢查，發現原告子宮內已乾淨，子宮外無出血現象，故予以藥物控制並囑咐原
      告再回診繼續追蹤治療，惟原告卻至訴外人甲○○○○掛診，而施行剖腹手術
      診斷為子宮外孕，將輸卵官切除。而醫學上子宮外孕屬漸進式進行，於未能明
      確診斷前，多以疑似子宮外孕而為處置，又被告醫師既依其專業認知載明原告
      疑似子宮外孕，並囑咐原告遵期回診，則注意義務實已盡。
（二）再者，原告首次就診即驗得受孕已有四、五週，而是否子宮外孕須逾八週始足
      判斷，其方法有超音波、序列性的血液人類絨毛激素檢測、穿刺、子宮擴刮術
      、腹腔鏡、剖腹探查等方式不一，全憑醫師專業判斷。又原告於九十一年三月
      十四日曾至林可羽婦產科就診，經甲○○○○診斷為先兆性流產，並囑咐原告
      一週後回診，原告並未回診，而改至被告醫師處掛診，判斷為不完全流產，被
      告醫師與甲○○○○之專業判斷並無差異，是以，在原告下體大量出血當下，
      被告醫師對原告進行子宮擴刮手術，實為最妥當之處置，並無任何醫療上之缺
      失或不法侵害之行為。又甲○○○○所為係「右側輸卵管子宮外孕切除術，左
      側輸卵管結紮手術」，倘原告主張因有上開醫療過失，而遭感染嚴重屬實，則
      須切除者亦僅為右側輸卵管而已，又何須書具同意書將左側輸卵管亦結紮？足
      認原告非因右側輸卵管子宮外孕實施切除手術而導致不孕，被告醫師並無不法
      侵害原告權利及違反注意義務而有債務不履行之情形。
（三）況且，醫療團體基於憲法上公醫制度之建立，在整體法規範中與消費者保護法
      所規範之企業團體要件未合，倘醫療行為之複雜性驟然適用無過失責任，亦與
      先進國家法例有違，恐有礙醫療行為之虞。退步言之，縱認醫療行為應適用消
      費者保護法，以原告上開子宮外孕情形，依目前醫界水準尚無法即時診斷發現
      之機率甚高，被告醫師所提供之服務，實已符合消費者保護法施行細則第五條
      之科技及專業水準免責要件。末者，被告診所與被告醫師之間僅具有租賃關係
      ，且係以被告醫師看診收入抽成充作租金，並非合夥關係或有僱傭契約存在，
      尚不得據以請求連帶賠償責任。從而，原告之訴及假執行之聲請，均屬無理由
      應予駁回。
三、證據：林可羽婦產科手術紀錄表、林可羽婦產科手術及麻醉同意書、林可羽婦產
    科九十一年三月十四病歷表、王伊蕾之子宮外孕報告、子宮外孕之輸卵管破裂之
    研究文獻、原告就診紀錄暨處置表、林可羽婦產科診斷書、林可羽婦產科護理紀
    錄單上均影本各一件，並聲請訊問證人甲○○○○。
丙、本院依職權調閱本院九十一年度全字第九號保全證據卷宗，及向向財政部中區國
    稅局查詢兩造之財產總歸戶資料，並將原告於被告醫師及甲○○○○就診病歷函
    請行政院衛生署醫事審議委員會就被告醫師之醫療行為有無過失進行鑑定。
    理    由
一、本件原告起訴主張被告醫師係被告診所所聘僱之婦產科主治醫師，被告二人有僱
    傭關係，因原告受孕後下體曾大量出血而求診予被告醫師，竟將子宮外孕誤診為
    流產，僅在病歷紀錄上載為疑似子宮外孕，單純施以子宮擴刮手術、藥物控制方
    式處理原告下體出血之情況，並未進一步施行驗血、陰部超音波等檢測方式查明
    是否屬於子宮外孕。被告醫師雖曾對原告進行子宮擴刮手術，然受精卵仍存於原
    告之右側輸卵管內，因被告醫師之上開醫療過失，肇致全身蒼白、虛弱及無法工
    作情形，遂往林可羽婦產科就診，經甲○○○○診斷發現受精卵仍在原告體內右
    側輸卵管，屬於子宮外孕之急症，為避免拖延而遭感染，即於同年月四日緊急為
    原告進行剖腹手術，並切除輸卵管以保全生命，然竟影響伊日後之生育能力而受
    有損害，請求被告二人連帶給付醫療費用五萬元及慰撫金四百萬元之損害賠償金
    額。
二、被告二人分以，子宮外孕係屬漸進式，而原告於九十一年三月十八日就診時僅懷
    孕五週，而子宮外孕之診斷須懷孕八週後始足當之，依專業上判斷為不完全流產
    與甲○○○○之先兆性流產之診斷，並無不同。又實施子宮擴刮手術亦屬推促原
    告止血之最佳方式，並將檢體交由財團法人長庚紀念醫院進行檢驗，況在原告下
    體大量出血之情況下，驗血或陰道超因波，絕非子宮外孕適宜之診療方式。嗣於
    同年四月二日以腹部超音波查檢原告子宮乾淨、子宮外無出血現象，而得僅施以
    藥物控制，再加以懷孕初期是否子宮外孕之發現匪易，原告又未遵期回診，實無
    任何醫療上之缺失或不法侵害之行為，無須負擔任何損害賠償之責；及被告診所
    與被告醫師之間僅具有租賃關係，且係以被告醫師看診收入抽成充作租金，並非
    合夥關係或有僱傭契約存在，尚不得據以請求連帶賠償責任。從而，原告之訴及
    假執行之聲請，均屬無理由應予駁回等語置辯。
三、原告主張於九十一年三月十八日，因下體大量出血而前往被告診所就診，由被告
    醫師為其進行子宮擴刮手術，嗣於同年四月二日回診，被告醫師以藥物控制原告
    下體流血情況，惟並無實施驗血、陰道超音波等方式檢驗原告是否子宮外孕，且
    原告係嗣後改至甲○○○○處，經診斷為右側輸卵管子宮外孕，並切除右側輸卵
    管等事實，業遽原告提出被告醫師及甲○○○○開立之診斷證明書暨手術處理通
    知單為證（見卷第十二頁至十五頁），此亦為被告等所不爭執，堪信原告此部份
    之主張為真實。惟原告主張被告醫師誤將原告子宮外孕診斷屬一般流產，而施以
    子宮擴刮手術，嗣經甲○○○○診斷為受精卵仍留存右側輸卵管為子宮外孕，且
    因延誤發現而感染嚴重須切除，竟致原告不能再生育，已有違反診療時應有之注
    意義務，而被告診所既為被告醫師之僱傭人，渠等應連帶負擔侵權行為及債務不
    履行之損害賠償責任等情，則為被告二人所否認，並以上開各詞置辯。是以，本
    件所應審究者厥為(1)被告醫師於本件醫療過程之中是否構成醫療上之過失；(2)醫
    療行為是否消保法之適用？茲分析如下：
（一）按醫師或醫院提供特殊之醫療技能、知識、技術與病患訂立契約，為之診治疾
      病，係屬醫療契約，其契約性質為何，雖有委任契約或近似於委任契約之非典
      型契約之爭執，惟本院認為病患與醫師或醫院之間，應屬成立類似委任契約之
      非典型契約。又侵權行為責任與契約責任乃民事法上主要之二種民事責任，其
      構成要件與法律效果多有不同，就舉證責任而言，依一般舉證原則，侵權行為
      之被害人應證明行為人之故意或過失、損害之發生及因果關係；然於契約債務
      不履行，債權人因債務人不履行債務（給付不能、給付遲延或不完全給付）而
      受有損害，即得請求債務人負債務不履行責任，如債務人抗辯損害之發生為不
      可歸責於自己者，即應由債務人證明有不可歸責於己之事由，始得免責，兩者
      在舉證責任上，有所不同。次按，關於舉證責任分配之法則，學說上理論甚多
      ，惟在給付訴訟中，為訴訟標的之法律關係之事實，應由主張該為訴訟標的之
      法律關係存在之原告，就該具體的法律關係之權利發生事實，負舉證責任，此
      為一般之見解。本件原告主張其受有損害，被告二人應連帶負侵權行為及債務
      不履行之損害賠償責任，自應由原告就其損害賠償請求權存在之事實，負舉證
      之責。惟隨著當今科技知識之進步、社會環境之變遷，若僅為維護侵權行為法
      之過失責任主義或契約義務之違反，而一再堅持此項舉證責任，對於負舉證責
      任之原告，自有相當之不利，尤其本件醫療事故屬現代社會侵權行為之類型，
      基於公平原則，自應於訴訟法上緩和原告上開舉證責任原則，在訴訟上避免因
      舉證不足而遭受敗訴判決之危險，應推定被告醫師有過失，惟得由被告等舉反
      證推翻其過失推定，核先敘明。
  １、經查：所謂子宮外孕（Ｅｃｔｏｐｉｃｐｒｅｇｎａｎｃｙ）即指受精卵著床
      於任何子宮內膜以外之組織，其臨床症狀是在月經過期後不久就有下腹抽痛或
      悶痛的情形，隨後會有陰道持續出血，隨著胚胎在輸卵管漸漸長大，輸卵管腫
      脹，疼痛會加劇，腹腔內會有少許出血，此時可能有腹瀉的情形，如做內診，
      子宮頸觸痛或卵巢附近壓痛會很明顯。若出血較多，腹部會有壓痛及壓彈痛，
      在六至七週時，輸卵管外孕的部位會破裂，造成大量腹腔內出血，此時整個腹
      部壓彈痛明顯，腹部肌肉緊繃，若出血多，疼痛會延伸到肩部或間夾骨間，血
      壓下降，患者臉色蒼白或昏迷，此時超因波可以看到腹腔內大量的血水。而子
      宮外孕醫學上之診斷則分有超音波、序列性的血液人類絨毛激素檢測（β─ｈ
      ＣＧ）、穿刺、子宮擴刮術、腹腔鏡及剖腹探查等方式。又證人甲○○○○於
      本院審理程序中則結證稱：「（問：原告於九十一年四月四日就診時，有無告
      知病史？）原告在三月十四日第一次來就診驗孕，四月四日告知曾在台北有作
      流產手術，尚有微量出血只有血絲沒有血塊，肚子有點痛，經施以腹部超因波
      檢查，發現整個腹部內出血，隨即再驗孕一次，證實尚有懷孕，故判定為子宮
      外孕，止血之方法就是將左邊輸卵管切除（問：同意切除輸卵管在何時商議？
      ）因為子宮外孕是要緊急手術，須當日即四月四日進行，整個開刀情形病人均
      清醒，有告知原告要切除左側輸卵管，並向他的家屬另一側發生同樣機率較高
      ，因為導致子宮外孕的原因之原因，諸如慢性發炎造成部分的阻塞、藥物、性
      行為感染或是從肛門病毒的感染，導致輸卵管部分阻塞，才會使受精卵提前受
      孕，若是完全阻塞就是不孕，經過評估以後，告訴原告及其家屬另一側也有可
      能阻塞，其程度不依，也有可能再發生子宮外孕，在原告及其夫之評估後，同
      意一併結紮（問：子宮外孕初期察覺之機率及方式？）在實務上，初期的子宮
      外孕、流產現象很難判斷，因為兩者症狀是相同都是出血、肚子痛，所以要追
      蹤長期判斷，除非以超音波看到胚胎在輸卵管中，否則很難判斷。本件有可能
      在四月二日診斷不出來，四月四日可能診斷出來，因為子宮外孕百分之九十都
      須要破裂以後才診斷出來，在沒有破以前就超音波、或其他方式只能看到在子
      宮旁邊有小小的水瘤，但是不能依此判定為子宮外孕，因為結果可能為卵巢的
      水瘤，若是在子宮裡面找不到受精卵就有可能是流產，但是在我們專業判斷並
      不能因為在子宮內找不到受精卵就看到旁邊有小水泡，就認定為子宮外孕而進
      行開刀，無法以任何藥物使受精卵滑動情形，因為一著床就不法動，所以子宮
      外孕的情形的方法只有開刀。尤其若病患有大出血的情形，有可能隨同出血排
      出或是仍停在輸卵管，不論以腹部超音波或陰部超音波也無法認定，所以子宮
      外孕一般都是在破裂後，導致腹部大量出血，才發覺，此個案也是相同（分見
      卷第一七五頁、第一七六頁）」等語以觀，婦女是否子宮外孕初期診斷不易，
      且須要長時間之追蹤，被告醫師在九十一年四月二日以超音波檢查，發現原告
      子宮內已乾淨，子宮外無出血現象之情況，施以藥物控制並囑咐原告再回診繼
      續追蹤治療，並無不當。再者，原告既是在意識清楚，知悉子宮外孕之肇因及
      其危險性，經過評估而同意右邊輸卵管亦一併結紮，而輸卵管雖經結紮，惟目
      前醫學實務上，只要孕婦之年齡未過高，尚不乏日後貫通再次受孕之案例。是
      以，尚難據此認定原告日後無法受孕與被告醫師之上開診療行為間，有何相當
      因果關係存在。
  ２、次查：被告醫師先後辯稱：原告雖於九十一年三月十八日至被告診所就診，並
      主述為下體大量出血，經被告醫師實施超音波檢查，發現原告妊娠已五週，醫
      學上非無發生子宮外孕並合流產發生之情形，遂診斷為不完全流產，為免陰道
      大量出血引起血崩而危及生命，在徵得原告同意下，進行子宮擴刮手術清除子
      宮內容物，以推促原告子宮收縮止血，當時並無法診斷為子宮外孕，並將檢體
      回診，被告醫師復以超音波檢查，發現原告子宮內已乾淨，子宮外無出血現象
      ，故予以藥物控制並囑咐原告再回診繼續追蹤治療。驗血只是發現子宮外孕的
      方法之一，並非唯一的方法，內診也沒有辦法判別，另穿刺只是從陰道插針，
      且前提須人躺下來之後，在超音波照射下發現有血，才可以從後窟窿這個部分
      抽血化驗等語，就子宮外孕初期診斷上有所困難及檢查之方式部分，亦與前開
      證人甲○○○○之證詞及前揭意旨相符，顯見被告醫師上開醫療行為並無違反
      醫療常規，亦與不法侵害行為或注意義務之違反要件未合。況且，本院依職權
      將原告於被告醫師及甲○○○○歷次就診病歷函請行政院衛生署醫事審議委員
      會就被告醫師之醫療行為有無過失進行鑑定，該委員會亦認為：子宮外孕的診
      斷，變化很大，有時很明顯，有時在初期並不明顯‧‧‧‧三月十八日陳女士
      （即原告）因下體出血而有腫塊，而至南光聯合診所複診，戊○○醫師疑為不
      完全流產，故作治療性子宮擴刮術，其處置符合醫療常規」，此有行政院衛生
      署醫事審議委員會九十二年四月十八日衛署醫字第０九二０二００二六一號鑑
      定報告，在卷可稽（見卷第八十七頁、八十八頁），亦為相同之認定。從而，
      被告醫師上開並未違反醫療常規，無任何過失之抗辯，即為可採，原告之主張
      洵屬無據。
（二）原告另主張被告醫師應依消保法第七條負損害賠償責任部分，雖消保法第七條
      規定：「從事設計、生產、製造商品或提供服務之企業經營者應確保其提供之
      商品或服務，無安全或衛生上之危險。商品或服務具有危害消費者生命、身體
      、健康、財產之可能者，應於明顯處為警告標示及緊急處理危險之方法。企業
      經營者違反前二項規定，致生損害於消費者或第三人時，應負連帶賠償責任。
      但企業經營者能證明其無過失者，法院得減輕其賠償責任。」、同法第二條規
      定：本法所用名詞定義如下：一、消費者：指以消費為目的而為交易、使用商
      品或接受服務者。二、企業經營者：指以設計、生產、製造、輸入、經銷商品
      或提供服務為營業者。三、消費關係：指消費者與企業經營者間就商品或服務
      所發生之法律關係。另消保法施行細則第二條規定：「本法第二條第二款所稱
      營業，不以營利為目的者為限。」，惟消保法及其施行細則就所規範之服務意
      義為何，並無明確定義，故就何謂消費性服務為一般性之定義，有其困難，自
      更無從僅以文義解釋判斷醫療行為有無消保法之適用，而應分別各個法律行為
      之性質，而為合目的性之解釋。
  １、按消保法第一條第一項規定「為保護消費者權益，促進國民消費生活安全，提
      昇國民消費生活品質，特制定本法」，此為消保法就該法之立法目的所為之明
      文規定，是為法律條文之解釋時，即應以此明定之立法目的為其解釋之範圍。
      在消保法中之商品無過失責任制度，由於消費者無論如何提高注意度，也無法
      有效防止損害之發生，是藉由無過失責任制度之適用，迫使製造商擔負較重之
      責任，換言之，製造商在出售危險商品時，會將其所可能賠償之成本計入售價
      之中，亦即將使產品危險的訊息導入產品價格之內，帶有分擔危險之觀念在內
      。但就醫療行為，其醫療過程充滿危險性，治療結果充滿不確定性，醫師係以
      專業知識，就病患之病情及身體狀況等綜合考量，選擇最適宜之醫療方式進行
      醫療，若將無過失責任適用於醫療行為，醫師為降低危險行為量，將可能專以
      危險性之多寡與輕重，作為其選擇醫療方式之惟一或最重要之因素；但為治癒
      病患起見，有時醫師仍得選擇危險性較高之手術，今設若對醫療行為課以無過
      失責任，醫師為降低危險行為量，將傾向選擇較消極，不具危險之醫療方式，
      而捨棄對某些病患較為適宜、有積極成效之治療方式，此一情形自不能達成消
      保法第一條第一項之立法目的甚明。
  ２、另相較於種類及特性可能無限之消費商品，現代醫療行為就特定疾病之可能治
      療方式，其實相當有限，若藥物控制方式所存在之危險性，經評估仍然高於醫
      師所能承受者，而醫師無從選擇其他醫療方式時；或改用較不適宜但危險較小
      之醫療行為可能被認為有過失時，醫師將不免選擇降低危險行為量至其所能承
      受之程度，換言之，基於自保之正常心理，醫師將選擇性的對某些病患以各種
      手段不予治療且此選擇勢將先行排除社會上之弱者，而此類病患又恰為最須醫
      療保護者。此種選擇病患傾向之出現，即為「防禦性醫療」中最重要的類型，
      同樣不能達成消費者保護法第一條第一項所明定之立法目的。而醫師採取「防
      禦性醫療措施」，一般醫師為免於訴訟之煩，寧可採取任何消極的、安全的醫
      療措施，以爭取「百分之百」之安全，更盡其所能，採取防禦性醫療，以避免
      一時疏忽，因未使用全部可能之醫療方法，藉以免除無過失責任。醫療手段之
      採取，不再係為救治病人之生命及健康，而在於保護醫療人員安全，過度採取
      醫療措施，將剝奪其他真正需要醫療服務病人之治療機會，延誤救治之時機，
      增加無謂醫療資源之浪費，誠非病患與社會之福。
  ３、依此所述，醫療行為適用消費者保護法無過失責任制度，反而不能達成消費者
      保護法第一條所明定之立法目的。是應以目的性限縮解釋之方式，將醫療行為
      排除於消費者保護法適用之範圍之列。是本院認將醫療行為適用於消保法，反
      而違背該法明定之立法目的，從而，本院認為醫療行為應無消保法之適用，原
      告主張依消保法第七條，被告醫師應負無過失責任賠償云云，即非有據。
四、又被告醫師對於原告提供之醫療服務，已符合當時科技及專業水準，難謂有何過
    失，故不論被告診所與被告醫師之間究係合夥、僱傭或其他法律關係存在，尚不
    得據以請求被告診所連帶賠償責任。
五、從而，原告依侵權行為法則、債務不履行之法律關係，請求被告二人連帶賠償原
    告醫療費用五萬元及精神慰撫金四百萬元，共計四百零五萬元之損害賠償金額，
    及自本訴狀繕本送達之翌日起即九十一年七月六日起至清償日止，按年息百分之
    五計算之利息，為無理由，應予駁回。
六、假執行部分：本件原告之訴既經駁回，其假執行之聲請，即已失所附麗，應予駁
    回。
七、因本案事證已臻明確，兩造其餘主張陳述及所提證據，均與本件判決結果不生影
    響，毋庸再予審酌，附此敘明。
八、據上論結，本件原告之訴為無理由，依民事訴訟法第七十八條，判決如主文。
中      華      民      國    九十二    年      十二    月     三十一   日
                                        民事庭法      官    吳振富
右為正本，係照原本作成。
如對本判決上訴須於收受送達後二十日內向本院提出上訴狀（應附繕本）。
                                              法院書記官    陳玲誼
中     華       民      國    九十二    年      十二    月     三十一   日


司法院資訊處製作；財團法人民間司法改革基金會備份。
